臺灣高等法院高雄分院刑事判決　　　　　　　　　九十一年度上訴字第一一三號
　　上　訴　人
　　即　被　告　乙○○○
　　上　訴　人
　　即　被　告　甲○○
右上訴人因妨害公務案件，不服台灣高雄地方法院九十一年度訴字第八六四號中華民
國九十一年五月三十一日第一審判決（起訴案號：台灣高雄地方法院檢察署九十一年
度偵字第一一七一號），提起上訴，本院判決如左：
    主  文
上訴駁回。
乙○○○、甲○○均緩刑貳年。
    事實及理由
一、本案經本院審理結果，認第一審判決認事用法及量刑均無不當，應予維持，並引
    用第一審判決書記載之事實、證據及理由（如附件）。
二、上訴人即被告乙○○○（下稱被告乙○○○）上訴意旨以：其並無妨害公務故意
    等語。上訴人即被告甲○○（下稱被告甲○○）上訴意旨以：被告乙○○○組所
    有遭扣押車輛原係其先以自已所有之方向盤、輪胎、輪圈、排氣管加以組裝完成
    ，嗣因認該零件係自已所有，乃拆下自已之零件更換被告乙○○○提供之零件，
    並無妨害公務故意等語。
三、經查，高雄關稅局於民國於九十年三月二十三日依海關緝私條例第十七條第一項
    及第十九條規定，將被告乙○○○所有委由被告甲○○組裝之車輛扣押，並交由
    被告乙○○○具結保管，而被告甲○○亦出具切結書表示負連帶保管該車輛之責
    ，此有高雄關稅局扣押貨物、運輸工具收據及搜索筆錄及切結書各一紙附卷足佐
    （見九十年度他字第三三一七號卷第十、十八頁）。又被告甲○○於高雄關稅局
    扣押該車後，仍將車上之方向盤、輪胎、輪圈、排氣管加以拆下，更換被告乙○
    ○○提供之零件之情，已據被告乙○○○、甲○○供承在卷（見原審卷第三九、
    四０頁），復有照片附卷可憑（見九十年度他字第三三一七號卷第五～七頁）。
    從而被告乙○○○、甲○○隱匿公務員委託掌管之物品之犯行，事證明確，堪以
    認定。原審判決以被告犯行明確，並審酌被告輕忽法紀，惟念其犯後態度尚可等
    一切情狀，各量處有期徒刑參月，並均諭知易科罰金之折算標準，認事用法核無
    違誤，量刑亦屬相當。被告上訴意旨猶辯稱未犯罪，指摘原判決不當，為無理由
    ，應予駁回。
四、被告乙○○○、甲○○未曾受有期徒刑以上刑之宣告，有台灣高等法院被告全國
    前案紀錄表在卷足憑，因法律知識不足，致觸犯刑章，且惡性尚非重大，其等經
    此偵審程序教訓，應知警惕諒無再犯之虞，本院認所宣告之刑，以暫不執行為適
    當，併均諭知緩刑二年，以勵自新。
據上論斷，應依刑事訴訟法第三百六十八條、第三百七十三條、刑法第七十四第一款
，判決如主文。
本案經檢察官沈紹嘉到庭執行職務。
中    華    民    國      九十一      年      八      月     二十     日
                              臺灣高等法院高雄分院刑事第一庭
                                  審判長法官  曾永宗
                                        法官  邱永貴
                                        法官  郭玫利
右正本證明與原本無異。
如不服本判決應於收受本判決後十日內向本院提出上訴書狀，其未述上訴理由者，
並得於提起上訴後十日內向本院補提理由書狀（均須按他造當事人之人數附繕本)「
切勿逕送上級法院」。
                                      書記官  高惠珠
中    華    民    國      九十一      年      八      月     二十一   日
附錄本件論罪科刑法條
刑法第一百三十八條：
毀棄、損壞或隱匿公務員職務上掌管或委託第三人掌管之文書、圖畫、物品，或致令
不堪用者，處五年以下有期徒刑。
